臺灣臺北地方法院民事判決
110年度訴字第6268號
原      告  臺灣銀行股份有限公司

法定代理人  許志文  
訴訟代理人  高千羚  
被      告  祥日室內裝修有限公司

法定代理人  張凱彬  
被      告  薛美紅  
            張清松  
上  二  人
共      同
訴訟代理人  張凱彬  
上列當事人間請求清償借款事件，經臺灣新北地方法院移送前來
，本院於民國110年11月29日言詞辯論終結，判決如下：
    主      文
被告應連帶給付原告新臺幣貳佰捌拾壹萬零壹佰零玖元，及其中
本金新臺幣貳佰捌拾萬陸仟伍佰陸拾陸元自民國一一０年六月二
十三日起至清償止，按週年利率百分之三點九八計算之利息，暨
自民國一一０年六月二十三日起至清償日止，其逾期在六個月以
內者，按上開利率百分之十，逾期超過六個月者，就超過部分，
按上開利率百分之二十計算之違約金。
訴訟費用由被告連帶負擔。
    事實及理由
壹、程序事項
一、按當事人得以合意定第一審管轄法院，但以關於由一定法律
    關係而生之訴訟為限；前項合意，應以文書證之，民事訴訟
    法第24條定有明文。經查，兩造約定以本院為第一審管轄法
    院，有放款借據第24條約定可憑（見臺灣新北地方法院司促
    字卷第12頁），故本院自有管轄權，合先敘明。
二、按訴狀送達後，原告不得將原訴變更或追加他訴，但擴張或
    減縮應受判決事項之聲明者，不在此限，民事訴訟法第255
    條第1項第3款定有明文。查原告起訴時原係請求被告祥日室
    內裝修有限公司（下稱祥日公司）、薛美紅、張清松應連帶
    給付原告新臺幣（下同）300萬元，及自民國110年3月30日
    起至同年4月20日止，按週年利率百分之2.98計算之利息，
    自110年4月21日起至清償日止，按週年利率百分之3.98計算
    之利息，暨自110年5月1日起至清償日止，其逾期在六個月
    以內者，按上開利率百分之10，逾期超過六個月者，就超過
    部分，按上開利率百分之20計算之違約金。嗣原告於110年7
    月20日具狀變更前開聲明如主文第1項所示（見臺灣新北地
    方法院訴字卷第27頁），核屬減縮應受判決事項之聲明，自
    應准許。
貳、實體事項
一、原告主張：被告祥日公司於108年4月30日邀同被告薛美紅、
    張清松擔任連帶保證人，向原告申貸得循環動用之營運週轉
    金借款，額度為300萬元，循環動用期限自108年4月30日起
    至109年4月30日止，每筆借款之借用期限最長不得超過180
    天，借用期間每月付息一次，到期時本金一次清償。前開借
    款利率係按原告二年定期儲蓄存款（一般）機動利率加個別
    加碼週年利率百分之2.135，109年8月1日以後公布之原告二
    年定期儲蓄存款（一般）機動利率為百分之0.845，加計百
    分之2.135後為百分之2.98。又原告以被告祥日公司存款計4
    萬2,851元，沖抵貸款帳號000000000000之利息4,164元（11
    0年3月30日至同年6月22日）、部分本金3萬8,687元，尚積
    欠部分本金56萬1,313元、利息367元、違約金342元及自110
    年6月23日起至清償日止之利息及違約金；原告另以被告祥
    日公司存款計17萬1,402元，沖抵貸款帳號000000000000之
    利息1萬6,655元（110年3月30日至同年6月22日）、部分本
    金15萬4,747元，尚積欠部分本金224萬5,253元、利息1,469
    元、違約金1,365元及自110年6月23日起至清償日止之利息
    及違約金。而被告祥日公司已於110年4月7日登記解散，依
    放款借據第12條第1項第2款約定，原告無須事先通知或催告
    ，得就全部債務視為到期，原告業於110年4月21日援引前開
    約定主張全部借款均已到期，迭經催理，均置之不理，目前
    尚積欠如主文第1項所示之金額。被告薛美紅、張清松既為
    前開借款之連帶保證人，依放款借據第14條約定自應負連帶
    清償之責。爰依民法消費借貸及連帶保證之法律關係提起本
    訴等語。並聲明：如主文第1項所示。
二、被告答辯：被告對於原告主張之欠款金額不爭執，但目前因
    被告祥日公司已聲請破產，故無法償還等語。並聲明：原告
    之訴駁回。
三、經查，本件原告主張之事實，業據提出放款借據、放出查詢
    單、新臺幣存（放）款牌告利率、經濟部商工登記公示資料
    查詢服務、催收款項帳資料、祥日公司函、臺灣新北地方法
    院函等件影本為證，並為被告所不爭執，堪認原告主張為真
    實。從而，原告依民法消費借貸及連帶保證之法律關係起訴
    ，請求被告連帶給付如主文第1項所示，為有理由，應予准
    許。
四、訴訟費用負擔之依據：民事訴訟法第85條第2項。
中　　華　　民　　國 　110  　年　　11　　月　　29  　日
                  民事第二庭  法　官　林伊倫
以上正本係照原本作成。
如對本判決上訴，須於判決送達後20日內向本院提出上訴狀。如
委任律師提起上訴者，應一併繳納上訴審裁判費。
中　　華　　民　　國 　110  　年　　11　　月　　29  　日
                              書記官　黃品蓉